【裁判字號】    94,重附民,35
【裁判日期】    950926
【裁判案由】    偽造文書等
【裁判全文】
臺灣高等法院刑事附帶民事訴訟判決    94年度重附民字第35號
原      告  丙○○原名王丙○○.
訴訟代理人  姜志俊律師
被      告  甲○○
被      告  丁○○
被      告  乙○○
上列三人共同
訴訟代理人  梁穗昌律師
上列被告因偽造文書等案件（94年度上訴字第2256號），原告提
起附帶民事訴訟，請求損害賠償，本院判決如下：
    主  文
原告之訴及假執行之聲請均駁回。
    事  實
甲、原告方面：
一、聲明：
    (一)被告等應連帶賠償原告新台幣（下同）伍仟萬元，及自民
      國78年10月20日起至清償日止，按年息百分之五計算之利
      息。
    (二)願供擔保，聲請宣告假執行。
二、事實上陳述略稱：
    (一)查被告甲○○係原長榮証券股份有限公司（以下簡稱長榮
      公司）名義負責人，被告丁○○係該公司股務室主管，被
      告乙○○係該公司財務副總經理暨清算人，自訴人丙○○
      （原名王丙○○）於民國78年9月7日向長信綜合証券有限
      公司（以下簡稱長信公司，為長榮公司前身），投資五千
      萬元而認股五百萬股（每股十元），親往台北市○○○路
      長榮海運大樓交付同額之台銀本票一紙，由乙○○製發認
      股繳款書收據交付原告收執，而成為長榮公司之發起人，
      惟遭該公司依公司法第163條第2項規定「發起人股份非於
      設立登記一年後不得轉讓」為由，將原告之發起人股票全
      部扣留，直至改組後之長榮公司仍未交付原告，迨長榮公
      司於78年10月18日辦妥設立登記，而原告之女王淑華當時
      在該公司擔任營業員，與長榮公司發生糾紛，公司墊款交
      割致有損失，乃怪罪王淑華，原告恐其將原告之發起人股
      票扣抵該項墊款，乃委託律師函請長榮公司於文到一星期
      內將原告之股票及交其保管之印章交還，竟置之不理，嗣
      被告甲○○果覬覦原告發起人股票，於公司發起人股票在
      78 年12月18日簽証後，明知發起人股票在正式公開上市
      前不得轉讓，竟未經原告同意，盜用原告存於公司內印章
      ，勾串主辦股務負責人即被告丁○○、郭聰義偽造原告之
      股票轉讓過戶申請書，在日期欄偽造「78年10月20日」，
      嗣又偽造為「79年10月20日」，在股票面額欄偽造「壹拾
      萬股」，在股票號碼欄偽造「78-NF-000-0-000-0」字號
      ，在張數欄偽造「50」，由知情之郭聰義偽造原告「王丙○○」之簽名，過戶與郭聰義，侵占上開股款。
    (二)被告乙○○曾親收原告五千萬元股款，明知原告為公司發
      起人及發起人之股票在公司正式上市前不得轉讓，故意不
      將原告之股款列入公司帳目，在股東名冊虛偽記載原告持
      有之股數為0，在股東清算分配報告表內將原告應獲得之
      清算分配款全數刪除，顯與被告甲○○、丁○○為共同正
      犯。
    (三)上開被告三人係共犯刑法第216條、第210條之行使偽造私
      文書及刑法第216條、第215條之行使業務上登載不實罪，
      暨商業會計法第71條第3款第5款之罪，有上訴理由狀所列
      被告犯罪證據清單之證據堪以證明，爰求為判決如訴之聲
      明。
三、證據：援用刑事訴訟之證據。
乙、被告方面：
    被告不承認有何侵權行為，且如原告有權請求，亦罹於2年
    之消滅時效，被告主張時效利益，拒絕給付。
    理  由
一、按刑事訴訟諭知無罪、免訴或不受理之判決者，應以判決駁
    回原告之訴，刑事訴訟法第503條第1項前段定有明文。
二、本件被告等被訴偽造文書等案件，業經臺灣臺北地方法院諭
    知丁○○無罪，甲○○、乙○○均免訴，自訴人不服原判決
    提起上訴後，亦經本院判決上訴駁回在案。依照首開規定，
    則原告附帶提起之民事訴訟，自應予駁回，其假執行之聲請
    因亦無所附麗，應併予駁回。
三、據上論斷，應依刑事訴訟法第503條第1項前段，判決如主文
    。
中    華    民    國    95    年    9     月    26    日
                  刑事第二十庭  審判長法  官  尤豐彥
                                      法  官  張明松
                                      法  官  吳鴻章
以上正本證明與原本無異。
如不服本判決，應於收受送達後十日內向本院提出上訴書狀，其
未敘述上訴之理由者並得於提起上訴後十日內向本院補提理由書
（均須按他造當事人之人數附繕本）。
                                      書記官  魏淑娟
中    華    民    國    95    年    9     月    28    日


司法院資訊處製作；財團法人民間司法改革基金會備份。
